【裁判字號】    92,交聲,1539
【裁判日期】    921231
【裁判案由】    違反道路交通管理處罰條例聲明異議
【裁判全文】
臺灣臺北地方法院交通事件裁定                  九十二年度交聲字第一五三九號
    原處分機關  臺北市交通事件裁決所
    異  議  人  甲○○
    即受處分人
右列異議人即受處分人因違反道路交通管理處罰條例案件，對於台北市交通事件裁決
所九十二年十一月二十五日所為之處分（原處分：北市裁三字第駕裁二二－Ｚ000
00000號），聲明異議，本院裁定如左：
    主  文
異議駁回。
      理  由
一、原處分機關係以：異議人即受處分人甲○○於民國九十二年九月三十日上午七時
    二十三分許駕駛車號三Ｃ－五九一二號自用小客車在國道一號公路南下十二‧五
    公里處行駛路肩，經警攔停舉發行駛路肩之違規事實，依違反道路交通管理處罰
    條例第三十三條第一項規定，處罰鍰新台幣三千元，並依同條例第六十三條第一
    項第一款記違規點數一點。異議意旨略以：異議人實未走路肩，在違規單上簽「
    不認」，不等於承認舉發之違規事實。異議人只是在多方交會車輛時，為閃避左
    方衝過來的車子，閃出來走路肩，超越一、二部車子，看到有空隙，又進入車道
    ，警察攔停時，異議人已在正常車道上行駛。且警察並無任何照片等證據足以證
    明，為此不服原處分，請求撤銷云云。
二、按汽車行駛高速公路，不得有在路肩上行駛，或利用路肩超越前車或倒車之行為
    ，高速公路交通管制規則第九條第一項第二款定有明文。又汽車行駛於高速公路
    ，而不遵管制之規定者，處汽車駕駛人新臺幣（下同）三千元以上六千元以下罰
    鍰；再汽車駕駛人駕駛汽車違反道路交通管理處罰條例第三十三條規定者，除應
    依該條所規定之罰鍰處罰外，並予記違規點數一點，道路交通管理處罰條例第三
    十三條第一項、第六十三條第一項第一款亦定有明文。受處分人如拒絕簽收員警
    開立之舉發違反道路交通管理事件通知單，經員警在通知單上載明受處分人拒絕
    簽收之事由後，依違反道路交通管理事件統一裁罰基準及處理細則第十一條第一
    項第一款規定，視為受處分人已經收受該通知單。
三、經查：異議人甲○○於九十二年九月三十日上午七時二十三分許駕駛車號三Ｃ—
    五九一二號自用小客車行經國道一號公路南向一二‧五公里處，經警攔停舉發「
    行駛路肩」違規之事實，有內政部警政署國道公路警察局九十二年九月三十日製
    發之公警局交字第Ｚ00000000號舉發違反道路交通管理事件通知單一份
    在卷可憑。又證人即舉發警員蘇坤利於本院調查時證稱：伊與林朝義一起巡邏，
    到南下十二點五公里時，停車重點守望，當時有塞車，伊發現該車（指異議人）
    行駛路肩而來，確認該車無誤才開車並打開警示燈用手勢把受處分人攔到外側路
    肩，受處分人不承認有行駛路肩，辯稱是被其他車輛逼到路肩，受處分人行駛路
    肩的距離約三十至五十公尺，看到我們又強行切入外側車道。伊是透過後車窗看
    到，伊看到受處分人直駛而來，超越了二、三部車，沒有看到他從車道切入路肩
    的閃避動作等語；又證人即舉發警員林朝義亦證述：蘇坤利說有人走路肩，伊回
    頭一看，確實受處分人走路肩，伊轉頭透過後車窗看得很清楚等語。且異議人亦
    自承其有行駛路肩之行為，雖其辯稱：為閃避左方來車，以免發生碰撞，當時非
    常塞車，兩線車道走三排車云云。然查，倘如異議人所辯其為閃避左方來車為真
    ，其儘可以停止前進，讓左方車先行，或按鳴喇叭警示左方來車，則可以避免發
    生碰撞，其竟以行駛路肩之方式為之，尚難謂有正當理由，是異議人上開違規事
    實，事證明確，應堪認定。末查，異議人在違規通知單上簽「不認」，雖未簽名
    ，惟依前開規定，舉發員警依法掣單舉發，應視為受處分人已經收受該通知單，
    本件舉發程序亦無違誤。從而，原處分機關以異議人行駛路肩為由，依道路交通
    管理處罰條例第三十三條第一項、第六十三條第一項第一款之規定及違反道路交
    通管理事件統一裁罰基準表之規定裁罰異議人三千元，並記違規點數一點，並無
    不當。本件異議為無理由，應予駁回。
據上論斷，應依道路交通案件處理辦法第十九條，裁定如主文。
中      華      民      國    九十二    年     十二     月    三十一    日
                                    臺灣臺北地方法院交通法庭
                                        法  官  楊  晉  佳
右正本證明與原本無異。
如不服本裁定應於送達後五日內向本院提出抗告狀。
                                        書記官  陳  惠  娟
中      華      民      國    九十三    年      一      月      五      日


司法院資訊處製作；財團法人民間司法改革基金會備份。
